【裁判字號】    99,抗,876
【裁判日期】    990726
【裁判案由】    返還擔保金
【裁判全文】
臺灣高等法院民事裁定                   99年度抗字第876號
抗  告  人  甲○○
抗告人因與相對人乙○○等間返還擔保金事件，對中華民國99年
4月30日臺灣士林地方法院99年度聲字第276號所為裁定提起抗告
，本院裁定如下：
    主      文
抗告駁回。
抗告訴訟費用由抗告人負擔。
    理      由
一、按訴訟終結後，供擔保人證明已定20日以上之期間，催告受
    擔保利益人行使權利而未行使者，或法院依供擔保人之聲請
    ，通知受擔保利益人於一定期間內行使權利並向法院為行使
    權利之證明而未證明者，法院應依供擔保人之聲請，以裁定
    命返還其提存物或保證書，民事訴訟法第104條第1項第3款
    定有明文；又上開規定，於其他依法令供訴訟上之擔保者準
    用之，同法第106條前段亦有明文。次按在假扣押或假處分
    所供之擔保，供擔保人依民事訴訟法第106條準用同法第104
    條第1項第3款之規定，聲請以裁定命返還其擔保金之場合，
    必供擔保人已撤回假扣押或假處分之執行，始得謂與民事訴
    訟法第104條第1項第2款所定之「訴訟終結」相當，而依該
    條款行使定期催告之權利（最高法院86年度台抗字第53號裁
    定參照）。
二、本件相對人於原法院聲請意旨略以：相對人前遵本院91年度
    裁全字第4434號裁定為擔保假扣押，曾提存如主文所示之擔
    保金在案。茲因該事件業經判決確定，相對人並聲請撤銷假
    扣押裁定確定，及撤回執行終結，且聲請人已定20日以上期
    間催告受擔保利益人即相對人行使權利而未行使。爰聲請裁
    定准予返還上開擔保金等語。並於原法院提出民事判決、提
    存書、存證信函暨郵件收件回執等影本為證。復於本院補提
    民事強制執行撤回狀、民事執行假扣押撤回狀及原法院民事
    執行處函等影本為證。
三、經原法院審查上開證據資料，並調閱上述提存事件、原法院
    91年度執全字第1759號假扣押執行事件等卷宗查核屬實，據
    以裁定准許相對人返還擔保金之聲請。抗告意旨雖指摘相對
    人未撤銷原法院假扣押裁定暨未取得確定證明書，難謂與民
    事訴訟法第104條第1項第3款所定之「訴訟終結」相當云云
    ，惟相對人既已提出民事強制執行撤回狀、民事執行假扣押
    撤回狀及原法院民事執行處函為證，揆諸首揭說明，相對人
    聲請返還擔保金，於法並無不合，抗告意旨指摘原裁定不當
    ，請求廢棄，為無理由，應予駁回。
四、據上論結，本件抗告為無理由，爰裁定如主文。
中    華    民    國    99    年    7     月    26    日
                    民事第八庭
                        審判長法  官  劉勝吉
                              法  官  連正義
                              法  官  蘇芹英
正本係照原本作成。
不得再抗告。
中    華    民    國    99    年    7     月    28    日
                              書記官  鐘秀娥

司法院資訊處製作；財團法人民間司法改革基金會備份。
